臺灣高雄地方法院刑事判決　　　　　　　94年度訴字第1860號
公　訴　人　臺灣高雄地方法院檢察署檢察官
被　　　告　甲○○　男　33歲.
上列被告因違反毒品危害防制條例案件，經檢察官提起公訴（94
年度毒偵字第1346號），經本院合議庭裁定由受命法官獨任進行
簡式審判程序後，判決如下：
    主  文
甲○○連續施用第一級毒品，處有期徒刑柒月。扣案含有第一級
毒品海洛因成分之白粉（驗後淨重零點零肆公克）沒收銷燬之。
扣案之注射針筒壹支，沒收。又施用第二級毒品，處有期徒刑貳
月。應執行有期徒刑捌月。扣案含有第一級毒品海洛因成分之白
粉（驗後淨重零點零肆公克）沒收銷燬之。扣案之注射針筒壹支
，沒收。
    事  實
一、甲○○前於民國（下同）89年間因施用毒品案件，經檢察官
    聲請本院以89年毒聲字第5935號裁定送觀察、勒戒後，認有
    繼續施用毒品傾向，經檢察官聲請本院以89年度毒聲字第
    6556號裁定施以強制戒治，嗣於90年2 月6 日因本院90年度
    毒聲字第408 號裁定停止戒治付保護管束而釋放，於90年8
    月21日保護管束期滿而執行完畢。詎甲○○仍未戒除毒癮，
    基於施用第一級毒品海洛因之概括犯意，自93年11月間某日
    起至94年1 月10日中午某時止，以每月平均施用1 至2 次，
    在高雄縣岡山鎮○○里○○路114 號住處內，以將海洛因摻
    水放入針筒注射體內之方式施用第一級毒品海洛因多次；另
    基於施用第二級毒品甲基安非他命（起訴書誤載為安非他命
    ）之犯意，在94年1 月10日中午某時，在高雄縣岡山鎮○○
    里○○路114 號住處內，以將甲基安非他命置放於玻璃球內
    點火燒烤以吸取煙霧方式施用第二級毒品甲基安非他命1 次
    ，為警於94年1 月14日12時50分許，在高雄縣岡山鎮○○路
    前鋒國小前盤檢查獲，並扣得含有第一級毒品海洛因成分之
    白粉（驗後淨重0.04公克）及甲○○所有供施用第一級毒品
    海洛因所用之針筒1 支。
二、案經高雄縣政府警察局岡山分局報請臺灣高雄地方法院檢察
    署檢察官偵查起訴。
    理  由
一、前揭事實(一)業據被告甲○○於本院審理時為有罪陳述，核與
    被告於94年1 月14日16時許為警查獲後警詢時所排放之尿液
    ，經送驗結果確呈現嗎啡（為海洛因代謝物）及甲基安非他
    命陽性反應，此有臺灣檢驗科技股份有限公司94年2 月14日
    編號KＺ000000000000號檢驗報告在卷（見94毒偵1346卷第5
    頁）可稽。(二)又扣案白粉，經送驗結果，確含有海洛因成分
    ，復有法務部調查局94年3 月9 日調科壹字第220019219 號
    鑑定通知書1 紙（見94毒偵1346卷第3 頁）可稽，並有甲○
    ○所有供施用第一級毒品所用之注射針筒1 支扣案可證。(三)
    至於被告施用第二級毒品甲基安非他命之時間及地點，起訴
    書固記載被告「自94年1 月14日16時許回溯24小時內之某時
    ，在不詳處所」所為，然本件既經被告坦承係「94年1 月10
    日中午，在育英路114 號住處」所為（見本院94年7 月14日
    審判筆錄第3 頁），且被告所稱亦與行政院衛生署管制藥品
    管理局91年10月3 日管檢字第110436號函示「人體施用甲基
    安非他命於尿液中排出之最長時限，受施用劑量、施用方式
    、個人體質及其代謝情況等因素影響，因個案而異，一般可
    檢出之最長時間為甲基安非他命服用後1 至5 天」等意見相
    符，被告自白又堪以採信，且衡以施用毒品係犯罪行為之不
    公然性質，被告應係在隱密處為施用，其施用第二級毒品甲
    基安非他命之時間、地點應以被告自白之時點為認定事實，
    惟此係就被告同一施用甲基安非他命犯行之查究時間地點，
    自不影響檢察官就被告本案犯行之同一性。又參以前揭被告
    尿液檢驗係呈現甲基安非他命陽性反應，並非安非他命陽性
    反應，而通常陳述均簡化甲基安非他命為安非他命之習慣，
    是認檢察官之追訴與被告所供承施用之安非他命應係甲基安
    非他命之意，併此敘明。(四)又被告前於89年間因施用毒品案
    件，經檢察官聲請本院以89年毒聲字第5935號裁定送觀察、
    勒戒後，認有繼續施用毒品傾向，經檢察官聲請本院以89年
    度毒聲字第6556號裁定施以強制戒治，嗣於90年2 月6 日因
    本院90年度毒聲字第408 號裁定停止戒治付保護管束而釋放
    ，於90年8 月21日保護管束期滿而執行完畢之事實，有臺灣
    高等法院被告全國前案紀錄表、臺灣高雄地方法院檢察署刑
    案資料查註紀錄表、臺灣高雄地方法院檢察署檢察官90年度
    戒毒偵字第988 號不起訴處分書各1 份在卷足參，是本件事
    證明確，應予依法論科。
二、查海洛因及甲基安非他命分別係毒品危害防制條例第2條第2
    項第1 款及第2 款所明定之第一、二級毒品，本件被告甲○
    ○前因施用毒品，經強制戒治執行完畢釋放後，5 年內再犯
    本件犯行，核其所為係犯毒品危害防制條例第10條第1 項之
    施用第一級毒品罪及同條例第10條第2 項之施用第二級毒品
    罪。其所犯上開二罪，犯意各別，罪名不同，應分論併罰之
    。被告持有第一、二級毒品之行為已為其施用之高度行為所
    吸收，不另論罪。被告多次施用第一級毒品海洛因之犯行，
    時間緊接，方法相同，觸犯構成要件相同之罪，顯係基於概
    括犯意為之，為連續犯，依刑法第56條之規定，以一罪論並
    加重其刑。爰審酌被告前經觀察、勒戒、強制戒治、停止戒
    治付保護管束，竟仍不知戒慎，不思正當戒除惡習，惟其行
    為係自我戕害及其犯後坦承犯行，態度尚稱良好等一切情狀
    ，各酌情量處如主文所示之刑，並定其應執行之刑。扣案含
    有第一級毒品海洛因成分之白粉（驗後淨重0.04公克）應依
    毒品危害防制條例第18條第1 項前段之規定，沒收銷燬之。
    至於送驗耗費之海洛因部分，既已滅失不存在，自無宣告沒
    收銷燬之必要。另扣案之注射針筒1 支，因檢察官未依刑事
    訴訟法第161 條第1 項之規定提出證據證明該扣案針筒含有
    第一級毒品海洛因殘渣，且扣案針筒材質為塑膠，在一般物
    理認知上，縱針筒含有海洛因殘渣，是否無法析離亦有疑問
    ，此又與發現真實無關，為節省司法資源又參酌被告業在本
    院審理時供承該扣案針筒係其所有供施用海洛因所有之物明
    確（見本院94年7 月14日審判筆錄第4 頁），爰依刑法第38
    條第1 項第2 款之規定宣告沒收。
據上論斷，應依刑事訴訟法第273條之1第1項、第299條第1項前
段，毒品危害防制條例第10條第1 項、第2 項、第18條第1 項前
段，刑法第11條、第56條、第51條第5 款、第53條、第38條第1
項第2 款，判決如主文。
本案經檢察官廖育賢到庭執行職務
中　　華　　民　　國　　94　　年　　7 　　月　　29　　日
                  刑事第十三庭  法　官  楊智守
以上證明與原本無異。
如不服本判決，應於判決送達後10日內，向本院提出上訴狀。
中　　華　　民　　國　　94　　年　　7 　　月　　19　　日
                                書記官  王美玲
附錄本案論罪科刑法條：
毒品危害防制條例第10條
施用第1級毒品者，處6月以上5年以下有期徒刑。
施用第2級毒品者，處3年以下有期徒刑。
